JONAS SIMON JORDÃO

39 anos, casado.

Residente em Santo André - SP.

Tel: (11) 98152-5868 | E-mail: jonas.simon.jordao@gmail.com

https://www.linkedin.com/in/jonas-simon-jordao/

Apresentação

Com mais de uma década de experiência e carreira desenvolvida em CSC, sou especialista em transformação digital, otimização por informação e solução de problemas complexos. Especializado na Power Platform (Power BI, Power Automate, Power Apps), SQL, Sharepoint e Excel, domino linguagens como DAX, FX, M, SQL e MDX. Minha expertise inclui a gestão de projetos, modelagem de dados, ETL, criação de relatórios e dashboards, automação inteligente de processos, criação de aplicativos e melhoria contínua para impulsionar a eficiência. Com experiência sólida em finanças e supply chain, lidero equipes em projetos, repassando demandas aos analistas e coordenando as sprints garantindo entregas eficientes, fluxo de trabalho dinâmico e assegurando a colaboração bem-sucedida entre membros da equipe.

Formação Acadêmica

Bacharel em Ciências Contábeis – Universidade Metodista (2015). Pós-graduação em Controladoria e Finanças – Universidade Metodista (2018).

Idiomas

Inglês Avançado – United Idiomas.

Cursos Complementares

- Linguagem Python Para Análise de Dados e Data Science DSA (72h/ 2023);
- Power Apps & Automate Vicco Treinamentos (60h/2023);
- Conexões via APIs ChoraAPI (40h/2022);
- DAX e M avançados DataB Inteligência (60h/2022);
- Analista de Dados Data Science Academy (48hs/2021);
- Banco de dados MySQL, SQL Server e Oracle Udemy (60h/2020);
- Power BI para Big Data Data Science Academy (46h/2020);
- Power BI Básico, Intermediário e Avançado Udemy (32h/2019)

Principais Habilidades e Atividades Exercidas

- Análise de dados, criação de KPI's e indicadores em Excel, Power BI, SQL e Python;
- Atendimento e treinamento a clientes internos e externos;
- Automação de processos internos;
- Consulta e extração de dados de sistemas ERP e bancos de dados e processos de ETL;
- Criação de aplicativos em Power Apps, fluxos em Power Automate e listas/sites em Sharepoint;
- Criação de bancos de dados em SQL, Querys, Procedures e Functions;
- Gestão e liderança de equipes em projetos de analytics e BI;
- Suporte a gestores em tomada de decisões.

Experiência Profissional

Grupo AMIL (São Paulo - SP). Desde 01/2021.

Especialista em Informações Gerenciais (Desde 12/2022)

- Ampliação do projeto de gestão de custos e receitas, resultando na redução do volume de compras em 18%;
- Apoio a gestão de fluxos de informações e registros corporativos;
- Coordenação de 16 projetos de analytics e BI em colaboração com demais departamentos;
- Mapeamento e aplicação de práticas eficazes de gerenciamento de informações e registros;
- PO do projeto MDM financas/supply (transição de SQL local para Azure Databricks);
- Realização e acompanhamento das sprints e do portal de chamados via dailys e weeklys;
- Redução de mais de 500 horas nos processos operacionais através de automação de processos.
- Verificação das necessidades e recomendações alinhadas com corpo diretivo C-Level.

BI Project Manager (01/2021 a 11/2022)

- Atuação direta no planejamento e na execução do Data Warehouse, Data Marts e Cubos OLAP;
- Consultoria de projetos de Analytics e BI para clientes das áreas internas;
- Criação de reports, views, dashboards e BSCs em Excel, Power BI e SQL;
- Extração de dados de bancos SQL, Azure, planilhas, sites e listas em Sharepoint, etc;
- Planejamento do roadmap de Data Analytics e acompanhamento das sprints via dailys e weeklys;
- PO de 18 projetos de analytics e BI da área de Supply Chain;
- Processos de ETL no Power Query (Linguagem M) e SSIS (SQL Server Integration Services);
- Realização do projeto de gestão de custos de supply chain, reduzindo o valor de compras em 24%.

ÓTIMO GESTOR TECNOLOGIA LTDA (Santo André – SP). 03/2019 a 04/2020 | 10/2020 a 12/2020

Consultor BI Sênior (10/2020 a 12/2020)

- Consultoria de projetos de BI para clientes da empresa e áreas internas;
- Extração de dados de bancos SQL, planilhas, entre outras fontes;
- Processos de ETL no Power Query (Linguagem M);
- Criação de relatórios, dashboards e painéis em Power BI. (Desktop e Services)

Analista de Implantação (10/2019 – 04/2020)

- Emissão de relatórios dos projetos em andamento em Excel e Power BI;
- Implantação do sistema Ótimo Gestor para novos clientes;
- Treinamento dos clientes nos módulos financeiros, administrativos e estoques;
- Criação dos dashboards em Power BI para clientes como Ambev, Clean Medical e BR Vitta.

Analista de Suporte Técnico (03/2019 a 09/2019)

- Análise dos chamados via chat, e-mail e telefone;
- Resolução de problemas nos sistemas Ótimo Gestor e Manager SaaS;
- Suporte ao cliente em cadastros, lançamentos e toda rotina administrativa financeira;
- Verificação e análise de notas fiscais, recibos e demais documentos financeiros;
- Criação de relatórios e dashboards nas áreas de suporte, implantação e comercial.

GOCIL SEGURANÇA E SERVIÇOS (São Paulo – SP). 05/2020 a 09/2020.

Analista de BI Sênior

- Implantação da área de BI e Projetos;
- Participação das reuniões de projetos;
- ETL de diversas fontes de dados (SQL, MSProject, JSON, Sharepoint, Excel, CSV, etc);
- Análise de dados e criação de métricas nas linguagens DAX e M;
- Criação e publicação de painéis, relatorios, e indicadores em Power BI desktop, services e app.
- Criação dos report views das áreas comercial, operacional e tecnologia (TI).